【裁判字號】    98,消債更,333
【裁判日期】    981231
【裁判案由】    更生
【裁判全文】
臺灣桃園地方法院民事裁定           98年度消債更字第333號
聲  請  人
即  債務人  乙○○
上列當事人因消費者債務清理更生事件，本院裁定如下：
    主    文
債務人乙○○自中華民國九十九年一月七日十六時起開始更生程
序。
命司法事務官進行本件更生程序。
    理    由
一、本件聲請意旨略以：聲請人即債務人因消費借貸、信用卡、
    現金卡負欠金融機構無擔保債務新台幣（下同）931,931 元
    ，另積欠民間債權人萬榮行銷顧問股份有限公司（下稱萬榮
    行銷公司）253,000 元、誠第二資產管理股份有限公司（
    下稱誠資產公司）336,000 元、新光行銷股份有限公司（
    下稱新光行銷公司）61,903元、富邦資產管理股份有限公司
    （下稱富邦資產公司）23,000元、翊豐資產管理股份有限公
    司（下稱翊豐資產公司）186,605 元及中正資產管理股份有
    限公司（下稱中正資產公司）45,469元，合計1,837,908 元
    ，聲請人於消費者債務清理條例施行後，曾以書面向最大債
    權金融機構日盛國際商業銀行（下稱日盛商銀）請求共同協
    商債務清償方案而不成立，聲請人每月收入約25,000元，扣
    除基本生活支出及扶養費後，有不能清償債務之情事；又聲
    請人之無擔保或無優先權債務總額未逾1,200 萬元，復未經
    法院裁定開始清算程序或宣告破產，爰聲請更生等語。
二、按債務人不能清償債務或有不能清償之虞者，得依本條例所
    定更生或清算程序，清理其債務，消費者債務清理條例第3
    條定有明文。又按法院開始更生程序之裁定，應載明其年、
    月、日、時，並即時發生效力；前項裁定不得抗告，並應公
    告之。法院裁定開始更生或清算程序後，得命司法事務官，
    進行更生或清算程序，必要時，得選任律師、會計師或其他
    適當之自然人或法人一人為監督人或管理人。消費者債務清
    理條例第45條、第16條第1 項亦設有明文規定。
三、經查：(一)聲請人主張其因消費借貸、信用卡、現金卡負欠金
    融機構無擔保債務931,931 元，於消費者債務清理條例施行
    後，曾以書面向最大債權金融機構日盛國際商業銀行聲請協
    商，協商不成立之事實，有聲請人所提財團法人金融聯合徵
    信中心當事人查詢個人資料回覆書、前置協商不成立通知書
    各1 份在卷可稽。聲請人雖主張其自98年6 月起於任職於巨
    力國際有限公司，月薪約25,000元，惟依其提出之薪轉存褶
    影本所示，聲請人98年8 月至11月之薪資總和為125,383 元
    ，故其每月平均薪資應為31,346元（巨力公司雖於98年7 月
    13日匯入薪資2,400 元，惟此應係聲請人98年6 月29日、30
    日之薪資，該薪資既不足月，故不予列入上開每月平均薪資
    計算）。(二)聲請人主張其每月基本支出包含伙食費5,400 元
    、交通費800 元、行動電話960 元、基本開銷2,000 元、生
    活開銷750 元、扶養長女謝昕穎4,000 元，合計13,910元，
    所餘金額不敷清償債務等語。經查：1.聲請人所主張之上開
    個人生活支出（不含子女扶養費）合計為9,910 元，核與行
    政院主計處公布之臺灣省97年每人每月最低生活費9,829 元
    相去不遠，應可憑採。2.至聲請人之未成年子女謝昕穎（96
    年10月22日出生）既係依附於聲請人提供之住所共同生活，
    且其日常生活較為單純，基本生活費用當與成人之基本生活
    費用不同，其支出應較成年人為低，本院認以97年度最低生
    活費標準每人9,829 元之60% 計算為宜，是聲請人之未成年
    子女謝昕穎之每月生活費應以5,897 元計算，再聲請人之配
    偶甲○○並非無工作之人，其95年收入為416,950 元、96年
    收入為123,601 元、97年收入為155,485 元，名下又有汽車
    1 輛，此業經本院依職權調取其稅務電子閘門財產所得調件
    明細表等資料附卷可稽，是其自應與聲請人平均負擔子女之
    扶養費，故聲請人每月應負擔之子女之扶養費應計為2,949
    元。3.綜上，聲請人每月平均合理支出應為12,859元（9,91
    9+2,949 ＝12,859）。
四、查聲請人每月收入31,346元，加計聲請人自承前岳母林緣每
    月還款予聲請人10,000元，合計為41,346元，扣除其上開每
    月支出12,859元，其每月可供償債之金額固有28,487元，惟
    上開金額扣除聲請人之最大債權銀行即日盛商銀於本院訊問
    時所提出之還款條件即每月清償15,000元後，僅餘13,487元
    ，而聲請人尚負欠有金融機構移轉予民間債權人即資產管理
    公司之債務6 筆，經本院分別向該等民間資產管理函查聲請
    人之欠款情形及所得提供之清償分案，其結果略以：聲請人
    分別積欠萬榮行銷公司459,913 元、誠資產公司343, 188
    元、新光行銷公司69,488元、富邦資產公司41,589元、翊豐
    資產公司19 4,691元及中正資產公司17,635元，合計1,126,
    504 元，且其中除新光行銷公司提出願提供聲請人按月分69
    期償還，零利率，除第1 期金1, 488元外，每期1,000 元之
    清償方案外，其餘民間債權人均未提出清償方案，此分別有
    各債權人之民事陳報狀、支付命令暨其確定證明書、債權讓
    與證明書及債權計算書在卷可考。衡諸聲請人名下並無財產
    ，單以其每月收入所得，確實無法清償所欠之上開債務，是
    債務人主張其有不能清償債務之情，堪信為真實。
五、本件聲請人有不能清償債務之情，復查無消費者債務清理條
    第6 條第3 項、第8 條或第46條各款所定駁回更生聲請之事
    由存在，則聲請人聲請更生，洵屬有據，應予准許。並依前
    揭規定命司法事務官進行本件更生程序。
六、爰裁定如主文。
中    華    民    國    98    年    12    月    31    日
              民事第二庭    法      官  劉佩宜
上為正本係照原本作成
本裁定不得抗告
中    華    民    國    98    年    12    月    31    日
                            書  記  官  賴柏仲

司法院資訊處製作；財團法人民間司法改革基金會備份。
